【裁判字號】    98,交抗,2260
【裁判日期】    980924
【裁判案由】    違反道路交通管理處罰條例
【裁判全文】
臺灣高等法院交通事件裁定            98年度交抗字第2260號
抗  告  人
即受處分人  甲○○
上列抗告人因違反道路交通管理處罰條例案件，不服臺灣宜蘭地
方法院，中華民國98年8月26日所為裁定（98年度交聲字第137號
），提起抗告，本院裁定如下：
    主  文
抗告駁回。
    理  由
一、原處分機關係以：異議人即受處分人甲○○於民國97年5月
    27日13時15分，駕駛車牌號碼IU-7753號自用一般小客貨車
    ，載運危險物品乙炔、氧氣鋼瓶行經國道5號高速公路北向
    29. 7公里處，經內政部警政署國道公路警察局第九警察隊
    頭城分隊警員製單舉發。嗣經原處分機關依道路交通管理處
    罰條例第33條第1項第14款、第63條第1項第1款之規定，裁
    處新臺幣（下同）6千元罰鍰，並記違規點數1點。
二、聲明異議意旨略以：異議人於97年5月27日13時15分，駕駛
    車牌號碼IU-7753號自用一般小客貨車所載運之乙炔、氧氣
    鋼瓶係屬空瓶，並無殘留任何氣體，僅留存穩定氣體之粉末
    ，自非載運危險物品，為此聲明異議，請求撤銷原處分等語
    。
三、按汽車行駛於高速公路、快速公路或設站管制之道路，不遵
    使用限制、禁止、行車管制及管理事項之管制規則而有進入
    或行駛禁止通行之路段者，處汽車駕駛人3千元以上6千元以
    下罰鍰，道路交通管理處罰條例第33條第1項第14款定有明
    文。又汽車駕駛人有道路交通管理處罰條例第33條第1項所
    列條款之一者，除依原條款處罰鍰外，並記違規點數1點，
    道路交通管理處罰條例第63條第1項第1款亦有明定。
四、經查：
  (一)異議人即受處分人甲○○於97年5月27日13時15分，駕駛
    車牌號碼IU-7753號自用一般小客貨車，載運危險物品乙炔
    、氧氣鋼瓶行經國道5號高速公路北向29.7公里處，為警攔
    停製單舉發之事實，業經證人即內政部警政署國道公路警察
    局第九警察隊頭城分隊警員王華榮、沈光志於98年4月16日
    原審訊問時證述明確（見原審卷第25頁至第28頁），並有採
    證照片7張、內政部警政署國道公路警察局舉發違反道路交
    通管理事件通知單1張在卷足憑（見原審卷第5頁、第32頁至
    第35頁），而乙炔、氧氣均屬道路交通安全規則附件二汽車
    裝載危險物品分類表第二類之危險物品，依交通部臺灣區○
    道○○○路局所公告國道5號雪山隧道及行車安全與緊急應
    變注意事項第1條第1項第2款規定「國道5號石碇交流道至頭
    城交流道雙向禁止載運危險物品行駛」，國道5號石碇交流
    道（0公里）至頭城交流道（30公里300公尺）公告禁止載運
    危險物品行駛，並於北向31公里200公尺處有設置明顯之「
    載運危險物品車輛駛出」禁制告示牌，此有交通部臺灣區○
    道○○○路局94年12月8日管字第0940032329號公告1份、內
    政部警政署國道公路警察局第九警察隊97年8月12日公警九
    交字第0970973127號函1份、禁制告示牌照片3張在卷可稽（
    見原審第10頁、第30頁至第31頁、第51頁至第54頁），堪認
    異議人確有上開違規之事實。
  (二)異議人雖辯稱：伊所載運之乙炔、氧氣鋼瓶已無任何殘留
    氣體等語，並提出97年12月份之請款明細表1紙為證（見本
    院卷第37頁）。惟本件異議人違規時間係97年5月27日，而
    該請款明細表係97年12月份，則異議人是否持違規當時之乙
    炔、氧氣鋼瓶要求正大氣體行或易民企業有限公司補充氣體
    ，已屬可議，縱屬實在，補充氣體亦非必待完全用罄始能補
    充，尚難據此推論異議人違規當時所載運之乙炔、氧氣鋼瓶
    內已無任何氣體殘留。況經臺灣區高壓氣體工業同業公會函
    覆原審：「 (一)乙炔、氧氣鋼瓶於正常使用情形，均裝設
    壓力調整器，因此鋼瓶內氣體不會完全用罄毫無殘留，該殘
    留之量乙炔約0.7kg/ c㎡、氧氣約1kg/c㎡左右。… (三)依
    據高壓氣體勞工安全規則第2條本規則所稱高壓氣體如下：
    1.在常用溫度下，表壓力（簡稱壓力）達每平方公分10公斤
    以上之壓縮氣體或溫度在攝氏35度時之壓力可達每平方公分
    10 公斤以上之壓縮氣體，但不含壓縮乙炔氣。2.在常用溫
    度下，壓力達每平方公分2公斤以上之壓縮乙炔氣或溫度在
    攝氏15度時之壓力可達每平方公分2公斤以上之壓縮乙炔氣
    。倘若車輛載運低於上述壓力之氧氣或重量之乙炔殘留氣體
    之鋼瓶，駛入雪山隧道時，雖已不屬高壓氣體範圍，但其安
    全仍需視其自主檢查狀況，會發生何種危險難以認定。」等
    語，此有該公會98年6月2日（98）台氣體工字第053號函1份
    在卷可參（見原審卷第45頁至第46頁），足認異議人於97年
    5月27日13時15分所載運之乙炔、氧氣鋼瓶內氣體不會完全
    用罄而毫無殘留，仍具有相當之危險性。故異議人仍以前詞
    置辯，顯不足採。
  (三)綜上所述，本件事證明確，異議人之違規行為堪以認定。
五、從而，本件異議人既然有上開違規之事實，原處分機關據以
    援引道路交通管理處罰條例第33條第1項第14款、第63條第1
    項第1款之規定，裁處6千元罰鍰，並記違規點數1點，於法
    並無不當。
六、原審認本件異議為無理由，因予以駁回。經核認事用法均無
    不合，抗告意旨仍以車牌號碼IU-7753號自用一般小客貨車
    所載運之乙炔、氧氣鋼瓶係屬空瓶，並無殘留任何氣體，僅
    留存穩定氣體之粉末，自非載運危險物品等語。核無理由，
    應予以駁回。
據上論結，應依道路交通案件處理辦法第26條，道路交通管理處
罰條例第89條、刑事訴訟法第412條，裁定如主文。
中    華    民    國    98    年    9     月    24    日
                  刑事第十一庭審判長法  官   張連財
                                    法  官   林明俊
                                    法  官   楊照男
以上正本證明與原本無異。
不得再抗告。
                                    書記官   陳紀語
中    華    民    國    98    年    9     月    24    日


司法院資訊處製作；財團法人民間司法改革基金會備份。
